臺灣宜蘭地方法院刑事判決　　　　　　　94年度簡上字第35號
上　訴　人　臺灣宜蘭地方法院檢察署檢察官
被　　　告　甲○○
上列上訴人因被告毒品危害防制條例案件，不服中華民國94年5
月23日，本院宜蘭簡易庭94年度宜簡字第142號（聲請簡易判決
處刑案號：94年度毒偵字第538號，移送併辦案號：94毒偵字第
625、660號），提起上訴，本院管轄之第二審合議庭判決如下：
    主  文
原判決撤銷。
甲○○連續施用第一級毒品，處有期徒刑捌月。扣案之海洛因壹
包（毛重零點參貳公克，淨重零點零貳公克）沒收銷燬之，注射
針筒拾參支均沒收。
    事  實
一、甲○○前因施用毒品案件，經本院裁定送觀察、勒戒後，認
    無繼續施用毒品之傾向，於民國93年12月30日執行完畢，由
    台灣宜蘭地方法院檢察署檢察官於同日以93年度毒偵緝字第
    113號、第114號不起訴處分確定。仍不知戒除毒癮，復基於
    施用第一級毒品海洛因之概括犯意，自94年1月17日起至94
    年7月19日中午12時止，在宜蘭縣員山鄉○○村○○路166號
    住處、宜蘭縣宜蘭市○○路「中山公園」廁所內及台北縣板
    橋市○○路91之1號「冠軍大飯店」313號房間及其他不詳處
    所，以針筒注射之方式，每一、二週約施用一次，連續施用
    第一級毒品海洛因多次。嗣於94年1月18日下午9時30分在台
    北縣土城市○○街253巷40號前為警查獲。又於94年4月20日
    11時30分許，經其同意為警在其所居住之上址「冠軍大飯店
    」313號房間執行搜索時，當場在其房間內查獲海洛因1小包
    （毛重0.32公克，淨重0.02公克）、注射針筒13支。
二、案經台北縣政府警察局土城分局報請台灣板橋地方法院檢察
    署檢察官呈請台灣高等法院檢察署檢察長核轉台灣宜蘭地方
    法院檢察署檢察官偵查起訴及移送併辦。
    理  由
一、被告甲○○對於上揭犯行，於本院審理時均坦承不諱，且被
    告經警採尿送驗結果，均呈嗎啡陽性反應，有台北縣政府警
    察局土城分局偵辦毒品案尿液編號及姓名對照表、台灣檢驗
    科技股份有限公司濫用藥物尿液檢驗報告、台北市政府警察
    局偵辦毒品案件尿液檢體委驗單及台灣尖端先進生技醫藥股
    份有限公司濫用藥物檢驗報告表各1紙附卷可稽。扣案白粉1
    包（毛重0.32公克）送法務部調查局檢驗結果，確含第一級
    毒品海洛因成分（淨重0.02公克），有法務部調查局94年6
    月30日調科壹字第030009910號函在卷可證。復有被告自承
    為其所有供施用第一級毒品海洛因所用之注射針筒13支扣案
    可證。被告前因施用毒品案件，經本院裁定送觀察、勒戒後
    ，認無繼續施用毒品之傾向，於93年12月30日執行完畢，由
    台灣宜蘭地方法院檢察署檢察官於同日以93年度毒偵緝字第
    113號、第114號不起訴處分確定，有不起訴處分書及台灣高
    等法院被告前案紀錄表在卷可稽。事證明確，被告犯行應堪
    認定。
二、按觀察、勒戒執行完畢釋放後，5年內再犯毒品危害防制條
    例第10條之罪者，檢察官應依法追訴，毒品危害防制條例第
    23條第2項定有明文。被告於93年12月30日觀察勒戒執行完
    畢後5年內之94年1月17日開始再犯本件施用毒品之罪，核其
    所為，係犯毒品危害防制條例第10條第1項施用第一級毒品
    之罪。其施用毒品前持有毒品之低度行為，為施用毒品之高
    度行為所吸收，不另論罪。被告先後多次為施用第一級毒品
    海洛因之犯行，時間緊接，犯罪構成要件相同，顯係基於概
    括犯意而為之，為連續犯，應依刑法第56條之規定論以一罪
    ，並加重其刑。公訴人雖僅就起訴書所載「94年1月17日中
    午12時」之犯行提起公訴，惟其所移送併辦部分，與起訴部
    分具有連續犯之關係，為裁判上一罪，為起訴效力所及，本
    院自應併予審判，附此敘明。原審據以論罪科刑，固非無見
    ，惟查，被告於94年1月17日中午12時以外施用第一級毒品
    海洛因之犯行，未據公訴人起訴，惟上開事實既係與起訴部
    分具有裁判上一罪關係之犯罪事實，原審未及審酌，即有未
    洽，上訴人上訴意旨為有理由，應由本院將原判決予以撤銷
    改判。爰審酌被告一再為上開犯行，耗用國家勒戒資源、被
    告犯罪之動機係出於抵癮、其所為為自傷行為，其行為對社
    會所生之損害，及犯後審理中坦承犯行，頗有悔意之態度等
    一切情狀，量處如主文所示之刑。扣案第一級毒品海洛因1
    包（毛重0.32公克，淨重0.02）為查獲之毒品，依毒品危害
    防制條例第18條第1項沒收銷燬之。扣案之注射針筒13支，
    為被告所有供施用第一級毒品海洛因所用，此為被告所自承
    ，惟該等物品原有其他用途，並非專供施用毒品所用之物，
    爰依刑法第38條第1項第2款之規定均予宣告沒收。至扣案安
    非他命1小包（毛重0.44公克）、吸食器2組、毒品殘渣袋32
    個、夾鏈袋558個、勺子2支、小毛刷1支、酒精燈1個，因乏
    證據證明係供本件施用第一級毒品海洛因所用，爰不予宣告
    沒收銷燬及沒收，附此敘明。
三、至公訴人將被告所犯施用第二級毒品安非他命部分之犯行移
    送併辦，此併辦部分即與起訴部分犯意各別，行為互殊，應
    予分論併罰，並無裁判上一罪關係，為起訴效力所不及，本
    院即無從審理，應退還檢察官依法另行處理，併此明。
據上論斷，應依刑事訴訟法第455條之1第1項、第3項、第369條
第1項前段，毒品危害防制條例第10條第1項、第18條第1項，刑
法第11條、第56條、第38條第1項第1款，判決如主文。
本案經檢察官吳慧蘭到庭執行職務
中　　華　　民　　國　　94　　年　　8 　　月　　30　　日
                刑事第二庭  審判長法　官  林明山
                                  法  官  李毓華
                                  法  官  謝佩玲
以上正本證明與原本無異。
不得上訴。
                                  書記官  藍友隆
中　　華　　民　　國　　94　　年　　9 　　月　　2 　　日
附錄本案論罪科刑法條：
毒品危害防制條例第10條第1項
施用第一級毒品者，處6月以上5年以下有期徒刑。
